【裁判字號】    97,訴,1145
【裁判日期】    970620
【裁判案由】    毒品危害防制條例
【裁判全文】
臺灣臺中地方法院刑事判決              97年度訴字第1145號
公  訴  人  臺灣臺中地方法院檢察署檢察官
被      告  甲○○
                    （現羈押在臺灣臺中看守所）
上列被告因違反毒品危害防制條例案件，經檢察官提起公訴（97
年度毒偵字第759號），被告於準備程序中就被訴事實為有罪之
陳述，受命法官於聽取當事人之意見後，由本院合議庭裁定改依
簡式審判程序審理，本院判決如下：
    主    文
甲○○施用第一級毒品，累犯，處有期徒刑壹年。
    犯罪事實及理由
一、犯罪事實：甲○○前於民國88年間，因贓物案件，經本院以
    88年度易字第2654號判處有期徒刑6月確定；於89年間，因
    違反毒品危害防制條例案件，經本院以89年度訴緝字第317
    號分別判處有期徒刑8月、4月，應執行有期徒刑10月確定，
    前揭案件，經定應執行刑為有期徒刑1年3月確定。又於91年
    間，因違反毒品危害防制條例案件，經本院以91年度訴字第
    860號分別判處有期徒刑10月、6月，應執行有期徒刑1年2月
    確定；於92年間，因違反槍砲彈藥刀械管制條例案件，經本
    院以92年度重訴字第1581號判處有期徒刑1年2月，併科罰金
    新臺幣6萬元確定，前開案件就有期徒刑部分，經定應執行
    刑為有期徒刑2年2月確定，上開案件經接續執行，於93年10
    月17日假釋付保護管束（原至94年10月28日保護管束期滿）
    。惟於前開保護管束期間，於94年間，復因違反毒品危害防
    制條例案件，經本院以94年度易字第3497號分別判處有期徒
    刑5月、10月，應執行有期徒刑1年2月確定，嗣經減刑為有
    期徒刑2月又15日、5月，應執行有期徒刑7月確定，前開假
    釋經撤銷，經接續執行殘刑1年11日，於96年7月15日執行完
    畢。其於91年間，因施用毒品，經本院裁定送強制戒治，於
    92年5月21日執行完畢釋放。詎其於強制戒治期滿後5年內，
    基於施用第一級毒品之犯意，於97年1月16日19時許，在臺
    中市○區○○路437巷111弄5號之住處，以將海洛因摻入香
    菸內點火吸食之方式，施用第一級毒品海洛因1次。嗣為警
    於97年1月17日凌晨1時許，在臺中市○區○○路431號7樓之
    13前查獲。
二、證據名稱：
(一)、被告甲○○於警詢、偵查及本院審理時之自白。
(二)、中山醫學大學附設醫院檢驗科藥物檢測中心尿液檢驗報告、
    臺中市警察局第六分局偵查隊委託鑑驗代號與真實姓名對照
    表各乙份。
(三)、臺灣臺中地方法院檢察署刑案資料查註紀錄表、臺灣高等法
    院被告前案紀錄表（被告前案及素行之認定）。
三、論罪科刑部分：按海洛因係毒品危害防制條例第2條第2項第
    1款所列之第一級毒品，不得非法施用。核被告所為，係犯
    毒品危害防制條例第10條第1項之施用第一級毒品罪。被告
    持有第一級毒品海洛因，進而施用，其持有第一級毒品海洛
    因之低度行為應為施用之高度行為所吸收，不另論其持有罪
    。被告前於88年間，因贓物案件，經本院以88年度易字第26
    54號判處有期徒刑6月確定；於89年間，因違反毒品危害防
    制條例案件，經本院以89年度訴緝字第317號分別判處有期
    徒刑8月、4月，應執行有期徒刑10月確定，前揭案件，經定
    應執行刑為有期徒刑1年3月確定。又於91年間，因違反毒品
    危害防制條例案件，經本院以91年度訴字第860號分別判處
    有期徒刑10月、6月，應執行有期徒刑1年2月確定；於92年
    間，因違反槍砲彈藥刀械管制條例案件，經本院以92年度重
    訴字第1581號判處有期徒刑1年2月，併科罰金新臺幣6萬元
    確定，前開案件就有期徒刑部分，經定應執行刑為有期徒刑
    2年2月確定，上開案件經接續執行，於93年10月17日假釋付
    保護管束（原至94年10月28日保護管束期滿）。惟於前開保
    護管束期間，於94年間，復因違反毒品危害防制條例案件，
    經本院以94年度易字第3497號分別判處有期徒刑5月、10月
    ，應執行有期徒刑1年2月確定，嗣經減刑為有期徒刑2月又
    15日、5月，應執行有期徒刑7月確定，前開假釋經撤銷，經
    接續執行殘刑1年11日，於96年7月15日執行完畢，有臺灣臺
    中地方法院檢察署刑案資料查註紀錄表、臺灣高等法院被告
    前案紀錄表各乙份附卷可參，其於有期徒刑執行完畢後5年
    內，故意再犯有期徒刑以上之罪，為累犯，應依刑法第47條
    第1項之規定加重其刑。爰審酌被告前經強制戒治，及本院
    論罪科刑後，仍無法戒絕毒癮，無視於毒品對於自身健康之
    戕害及國家對於杜絕毒品犯罪之禁令，惟審酌施用毒品係自
    戕行為，並未因此而危害他人，所生損害不大，犯罪手段尚
    屬平和及坦承犯行，態度良好等一切情狀，量處如主文所示
    之刑，以示懲儆。
據上論斷，應依刑事訴訟法第273條之1第1項、第299條第1項前
段、第310條之2，毒品危害防制條例第10條第1項，刑法第11條
前段、第47條第1項，判決如主文。
中    華    民    國    97    年    6     月    20    日
                           臺灣臺中地方法院刑事第五庭
                                法  官  劉麗瑛
上正本證明與原本無異。
如不服本判決，應於收受送達後10日內向本院提出上訴書狀（應
敘述具體理由並附繕本）。
上訴書狀如未敘述理由，應於上訴期間屆滿後20日內補提理由書
於本院。
                                書記官  王玟
中    華    民    國    97    年    6     月    20    日
附錄論罪科刑法條
毒品危害防制條例第10條第1項
施用第一級毒品者，處 6 月以上 5 年以下有期徒刑。


司法院資訊處製作；財團法人民間司法改革基金會備份。
